# 工程企业营改增会计处理及税务确认时点

提问人：与于 时间：2017-03-28 19:59:27
请教陈版主，工程企业以不含税合同金额为基础，安装完工百分比确认收入借：主营业务成本借：工程施工-毛利贷：营业务成本。
在与业主结算时借：应收账款贷：工程结算贷：应交税费-销项税，由于业主结算具有滞后性，请问在审计的时候需要按照收入确认金额补提销项税么，如果补提，该怎么做分录呢？

回答人：chenyiwei
《增值税会计处理规定》（财会[2016]22号）的官方解读：
三、关于企业提供建筑服务确认销项税额的时点 　　根据《规定》第二（二） 1 项，企业销售货物、加工修理修配劳务、服务、无形资产或不动产，应当按应收或已收的金额，借记“应收账款”、“应收票据”、“银行存款”等科目，按取得的收入金额，贷记“主营业务收入”、“其他业务收入”、“固定资产清理”、“工程结算”等科目，按现行增值税制度规定计算的销项税额（或采用简易计税方法计算的应纳增值税额），贷记“应交税费——应交增值税（销项税额)” 或“应交税费——简易计税”科目（小规模纳税人应贷记“应交税费——应交增值税”科目）。 　　企业提供建筑服务，在向业主办理工程价款结算时，借记“应收账款”等科目，贷记“工程结算”科目，贷记“应交税费——应交增值税（销项税额)”等科目，企业向业主办理工程价款结算的时点早于增值税纳税义务发生的时点的，应贷记“应交税费——待转销项税额”等科目，待增值税纳税义务发生时再转入“应交税费——应交增值税（销项税额）”等科目；增值税纳税义务发生的时点早于企业向业主办理工程价款结算的，应借记“银行存款”等科目，贷记“预收账款”和“应交税费——应交增值税（销项税额）”等科目。